臺灣新竹地方法院民事判決　　　　　　 100年度家訴字第32號
原　　　告　詹念祐
兼法定代理
人　　　　　詹英妙
共　　　同
訴訟代理人　劉雅萍律師
被　　　告　雷旭祥
上列當事人間請求給付扶養費事件，本院於民國100 年11月25日
言詞辯論終結，判決如下：
    主  文
被告應給付原告詹英妙新臺幣陸拾萬元，及自民國一百年三月十
一日起至清償日止，按年息百分之五計算之利息。
被告應自民國一百年二月十七日起至原告詹念祐（民國九十四年
十月六日生）成年之日止，按月於每月十日前給付原告關於未成
年子女即原告詹念祐之扶養費用新臺幣壹萬元，如遲誤一期履行
，其後之期間視為亦已到期。
訴訟費用由被告負擔。
本判決第二項關於被告應給付自民國一百年二月十七日起至民國
一百年十一月二十五日止之扶養費部分得假執行。
    事實及理由
壹、程序部分：
    按訴狀送達後，原告不得將原訴變更或追加他訴，但擴張或
    減縮應受判決事項之聲明者，不在此限，民事訴訟法第255
    條第1 項第3 款定有明文。查原告詹念祐原起訴請求被告給
    付原告詹念祐新臺幣（下同）1,680,000 元，及自起訴狀繕
    本送達之翌日起至清償日止，按年息百分之5 計算之利息。
    嗣於民國100 年8 月22日具狀減縮聲明請求被告應給付原告
    詹念祐1,670,000 元，及自起訴狀繕本送達之翌日起至清償
    日止，按年息百分之5 計算之利息，核屬單純減縮應受判決
    事項之聲明，自應准許。
貳、實體部分：
一、原告方面：
(一)、聲明：
１、被告應給付原告詹念祐1,670,000 元，及自起訴狀繕本送達
    之翌日起至清償日止，按年息百分之5 計算之利息。
２、被告應給付原告詹英妙600,000 元，及自起訴狀繕本送達之
    翌日起至清償日止，按年息百分之5 計算之利息。
３、訴訟費用由被告負擔。
(二)、陳述：
１、原告詹念祐（94年10月6 日生）係原告詹英妙與被告之非婚
    生子女，原告詹念祐已於100 年1 月14日經被告認領。
２、關於原告詹念祐對被告扶養費請求部分：
(1)、按非婚生子女經認領者，關於未成年子女權利義務之行使或
    負擔，準用第1055條、第1055條之1 及第1055條之2 之規定
    ；父母對於未成年子女，有保護教養之權利義務，民法第10
    69條之1 、第1084條第2 項分別定有明文。又父母對於未成
    年子女之扶養義務，不因結婚經撤銷或離婚而受影響；扶養
    程度應按受扶養權利者之需要與負扶養義務者之經濟能力及
    身分定，民法第1116條之2 、第1119條亦有規定。法院依民
    法第1055規定，為酌定、改定或變更時，得命給付扶養費。
    扶養費之給付，法院得依聲請或依職權，命為一次給付或分
    期給付。分期給付遲誤一期履行者，其後之期間視為亦已到
    期，為非訟事件法第127 條所明定。
(2)、扶養費乃維持受扶養權利人生活所需之費用，其費用之需求
    固係陸續發生，而在行使負擔子女權利義務之一方，其支出
    亦屬繼續性之給付，惟若父母之一方有惡意不給付之行為，
    可預見其將來有到期不履行之虞，應可例外採用一次給付之
    方式。原告詹念祐雖約定由原告詹英妙單獨監護，惟被告既
    為原告詹念祐之生父，即有扶養原告詹念祐之義務存在，自
    應負扶養之責。惟原告詹英妙於100 年1 月17日以新竹英明
    街存證號碼第74號存證信函請求被告按月給付10,000元予原
    告詹英妙，供為原告詹念祐之扶養費，被告收到存證信函後
    卻置之不理，而原告詹念祐自94年10月6 日出生時起算至10
    0 年2 月起訴前每月支出約20,000元，經核算後實際支出如
    下之費用：嬰兒用品、奶粉、尿布及衣褲等日常用品費用
    共261,051 元。保母費用共684,000 元。學費共174,11
    4 元。醫療費用共6,670 元。健保費用共44,032元保
    險費用共130,256 元。伙食費用共250,000 元，上開費用
    合計1,549,623 元。然被告從未負擔原告詹念祐之扶養費用
    ，且避不見面，加上被告已於99年5 月26日與訴外人唐冠茵
    結婚另組家庭，而原告詹念祐於94年10月6 日出生迄今，原
    告詹英妙與被告幾無聯繫，兩人間之嫌隙無法理性溝通，原
    告詹念祐請求被告按月給付扶養費顯不可行。因被告有一技
    之長，任職揚昌汽車有限公司（下稱揚昌公司），收入穩定
    ，原告詹念祐請求命被告每月給付10,000元之扶養費，係在
    合理之範圍內，且被告存款豐厚，亦未超越被告之經濟能力
    ，爰請求被告一次給付自100 年2 月17日起訴時起至原告詹
    念祐114 年10月6 日成年時止之扶養費用共1,670,000 元。
３、關於原告詹英妙對被告雷旭祥不當得利請求部分：
    按無法律上之原因而受有利益，致他人受損害者，應返還其
    利益，民法第179 條定有明文。原告詹念祐自94年10月6 日
    出生時起至100 年2 月起訴前日常生活支出約為1,549,623
    元，原告詹英妙僅請求被告分擔其中600,000 元，而被告完
    全無法體恤原告詹英妙獨自扶養原告詹念祐之辛勞，尚嫌原
    告詹英妙不當得利之請求過高，令原告詹英妙感到無比痛心
    。
４、對被告抗辯之陳述：
(1)、原告詹英妙於99年8 月9 日起訴請求被告認領詹念祐前，曾
    多次電話請求被告認領原告詹念祐，並協助原告詹英妙分擔
    照顧原告詹念祐之扶養費用，惟遭被告拒絕，嗣經DNA 血緣
    鑑定確認原告詹念祐為被告之子，被告始於100 年1 月14日
    認領原告詹念祐，原告詹英妙即於100 年1 月17日寄發存證
    信函請求被告按月給付扶養費予原告詹念祐，原告詹英妙從
    未表明欲獨自扶養原告詹念祐。
(2)、原告詹念祐出生後均由原告詹英妙一人照顧，期間原告詹英
    妙母兼父職，照顧幼兒之辛苦，非筆墨所能形容，五年多來
    被告不曾主動探視原告母子，而原告詹英妙之住所也不曾變
    更過，被告辯稱五年來原告詹英妙讓其無法找到云云，與事
    實不符。
(3)、按因負擔扶養義務而不能維持自己生活者，免除其義務。但
    受扶養權利者為直系血親尊親屬或配偶時，減輕其義務，民
    法第1118條定有明文。又父母對於未成年子女之扶養義務，
    雖未同為如此規定，但依父母與未成年子女之身分關係本質
    ，應認不論婚姻關係存續與否皆應負生活保持義務。所謂生
    活保持義務係指身分關係本質不可缺之要素，維持對方生活
    ，亦即保持自己之生活，此種義務無須斟酌扶養供給者之給
    付能力，若扶養供給者無餘力，仍須犧牲自己扶養他人。另
    受扶養權利者，以不能維持生活而無謀生能力者為限。前項
    無謀生能力之限制，於直系血親尊親屬不適用之，民法第11
    17條亦有規定。再直系血親尊親屬受扶養權利之順序，不以
    無謀生能力為限（最高法院79年台上字第2629號判例意旨參
    照），惟仍應受「不能維持生活」之限制，又所謂不能維持
    生活，係指無財產足以維持生活而言。查原告詹念祐僅6 歲
    ，正值學齡階段，尚須他人照顧，當無謀生能力，被告為原
    告詹念祐之父親，對原告詹念祐負有生活保持義務，無論被
    告是否有給付能力，均要犧牲自己扶養原告詹念祐。雖被告
    抗辯其尚需扶養父母，惟未提出證據證明其直系血親尊親屬
    無財產足以維持生活之情狀，則原告詹念祐受扶養之順序，
    自應優先於被告之直系血親尊親屬。另民法第1116條第1 項
    第2 款規定之直系血親卑親屬之受扶養權利人之順序，該直
    系血親卑親屬，應限於已成年者，且優先於同條規定夫妻之
    父母，是被告辯稱其尚有父母需要扶養及負擔貼補現配偶娘
    家云云，不足採信。
二、被告方面：
(一)、聲明：
１、原告之訴駁回。
２、訴訟費用由原告負擔。
(二)、陳述：
１、被告於100 年1 月14日同意認領原告詹念祐為非婚生子女，
    原告詹英妙為監護人及生活上扶養之人。
２、被告係獨子，每月薪資僅28,800元，且無家產，尚須負擔父
    母、妻、子及家庭開銷，生活非常辛苦。另被告妻子唐冠茵
    薪資每月僅17,880元，亦須幫忙補貼其母親及外祖母。故依
    被告之經濟能力，被告願每月給付原告詹念祐5,000 元，且
    已按月支付，而每月負擔5,000 元已是被告之極限，如以內
    政部97年公告每月每人最低生活費9,829 元計算，扶養子女
    每人二分之一責任，被告給付5,000 可供原告詹念祐生活所
    需，如以此標準計算被告、被告配偶、母親及婚生子女生活
    費用，被告之薪資根本無餘力給付原告詹念祐之生活費，然
    被告仍願省吃儉用幫忙扶養原告詹念祐，是原告主張被告每
    月給付10,000元，且應一次全部給付，非被告能力所及。又
    原告詹英妙所提原告詹念祐參加直排輪及打擊樂之收據月費
    7,000 元及購買喬登多媒體教材之收據80,768元，依被告經
    濟能力，非被告所能負擔，原告詹英妙未徵得被告同意或與
    被告商量，其自行所為與被告無關，此亦代表原告詹英妙有
    足夠之經濟扶養。如原告詹英妙無能力扶養，被告願負扶養
    及監護責任，原告詹英妙僅需補貼4,000 元之小孩生活費即
    可。
３、原告詹英妙先前自願與被告交往同居，被告一再主張與原告
    詹英妙結婚，並表明要照顧扶養原告二人，但原告詹英妙堅
    決不同意結婚，且要獨自扶養小孩，連僅有的幾張相片都堅
    決要被告刪除，其更向警員聲稱原告詹念祐與被告毫無關係
    ，事後復與被告斷絕往來，五年多來被告無法找到原告，無
    法享有天倫之樂，連原告詹念祐長相亦不知悉，致被告身心
    俱疲痛苦不堪，迨於100 年1 月間始第一次看到原告詹念祐
    ，原告詹英妙提出過去之生活費及證據，實與被告無關，被
    告不同意給付原告詹英妙600,000 元。
三、本院之判斷：
(一)、原告主張原告詹念祐於94年10月6 日出生，係原告詹英妙與
    被告所生之非婚生子女，且於100 年1 月14日經被告認領，
    並約定原告詹念祐權利義務之行使或負擔由原告詹英妙任之
    等情，業據提出戶籍謄本1 份為證，且為被告所不爭執，堪
    信為真實。
(二)、按「非婚生子女經生父認領者，視為婚生子女。」、「非婚
    生子女認領之效力，溯及於出生時。」、「父母對於未成年
    之子女，有保護及教養之權利義務。」、「對於未成年子女
    之權利義務，除法律另有規定外，由父母共同行使或負擔之
    。父母對於未成年子女重大事項權利之行使意思不一致時，
    得請求法院依子女之最佳利益酌定之。」、「直系血親相互
    間，互負扶養之義務」、「扶養之程度，應按受扶養權利者
    之需要與負扶養義務者之經濟能力及身份定之。」、「負扶
    養義務者有數人而其親等同一時，應各依其經濟能力，分擔
    義務。」民法第1065條第1 項前段、第1069條前段、第1084
    條第2 項、第1089條第1 項前段、第2 項、第1114條第1 款
    、第1119條、第1115條第3 項分別定有明文。次按父母對於
    未成年子女，有保護及教養之權利義務，所謂保護及教養之
    權利義務，包括扶養在內。自父母對未成年子女行使或負擔
    保護及教養之權利義務本質言，此之扶養義務應屬生活保持
    義務，與同法第1114條第1 款所定直系血親相互間之扶養義
    務屬生活扶助義務尚有不同，故未成年子女請求父母扶養，
    自不受民法第1117條第1 項規定之限制，即不以不能維持生
    活而無謀生能力為限。亦即父母對於未成年子女保護扶養之
    義務，以未成年子女之扶養需要狀態為標準，父母將子女之
    生活視為自己生活之一部而予以保持。又所謂需要，不僅應
    主觀的觀察，且應按扶養權利人及義務人之生活程度，扶養
    義務人之經濟能力，而為客觀之決定，故扶養額之多寡，即
    應依扶養人之身份、財力及扶養權利人之需要，不限於食衣
    住行之費用，應及於全部生活需要，包括疾病扶養、適度之
    安慰娛樂費、教育費等等，自不得因父母之一方經濟陷於困
    難而得免除此項義務。是縱被告主張其家庭負擔沉重為真，
    亦不得免除上開對原告詹念祐之扶養義務至明。再按無法律
    上之原因而受利益，致他人受損害者，應返還其利益，同法
    第179 條前段亦定有明文。
(三)、依兩造上開陳述，本件爭點應為：、原告詹英妙與被告是
    否曾約定子女之扶養費用由原告詹英妙負擔？、原告詹英
    妙可否依不當得利之法律關係請求被告返還已給付之扶養費
    用600,000 元？、原告詹念祐可否請求被告一次給付自10
    0 年2 月17日訴訟時起至成年之日止之扶養費用1,670,000
    元？茲分述如下：
１、原告詹英妙與被告是否曾約定子女之扶養費用由原告詹英妙
    負擔？
    按當事人主張有利於己之事實者，就其事實有舉證之責任，
    民事訴訟法第277 條前段定有明文。本件被告主張原告詹英
    妙曾向被告表明要獨自扶養小孩一節，為原告詹英妙否認，
    依前揭規定，應由被告就此部分事實負舉證責任，然被告迄
    未提出任何證據供本院審酌，被告此部分之主張即無足採。
２、原告詹英妙可否依照不當得利之法律關係請求被告返還已經
    給付之扶養費用600,000 元？
(1)、按父母對於未成年之子女，有保護及教養之權利義務，民法
    第1084條第2 項分別定有明文。又父母對其未成年子女之扶
    養義務，係基於父母子女之身分而來，均應依各自資力對子
    女負扶養義務，若均有扶養能力時，對於子女之扶養費用均
    應分擔。因此，父母之一方單獨扶養，自得依不當得利之規
    定請求他方償還代墊其應分擔之扶養費用。依此，行親權之
    父或母代未行親權父或母墊付未成年子女扶養費，得依不當
    得利規定向未行親權之父或母請求返還，殆屬當然。
(2)、原告詹英妙與被告就原告詹念祐扶養費分擔之方式並未達成
    協議，業如上述，且原告詹念祐於94年10月6 日出生後，迄
    100 年2 月16日原告詹英妙起訴前一日止，全由原告詹英妙
    在新竹市單獨扶養，被告未曾支付扶養費用等事實，為兩造
    所不爭執，自堪信為真正。準此，於前揭期間，兩造既均有
    扶養能力，對於原告詹念祐成年前之扶養費用，自應依兩造
    各自資力分擔之。是以，原告詹念祐於前揭期間，由原告詹
    英妙單獨扶養，原告詹英妙自得依不當得利之規定請求被告
    償還代墊其應分擔之扶養費用。
(3)、原告詹英妙雖主張被告應返還其代墊之扶養費，計算標準以
    每月20,000元計算，其並核算先前支付費用總額約1,549,62
    3 元，且提出行政院主計處公布之94年至98年每人每月消費
    支出調查表所示新竹市每人每月消費支出資料為憑。惟扶養
    之程度，應按受扶養權利者之需要，與負扶養義務者之經濟
    能力及身分定之，民法第1119條定有明文。故斟酌扶養義務
    之扶養程度，即應按個人經濟能力認定，經查：
、原告詹英妙現為雙龍小客車租賃有限公司之行政助理，每月
    薪資22,000元；被告為揚昌公司之接待專員，每月底薪約28
    ,800元（不含獎金、加班費）等情，業經原告詹英妙及被告
    到庭陳述明確，並有證明書、在職證明書及在職薪資所得證
    明各1 份在卷可佐。又經本院依職權調閱原告詹英妙與被告
    98、99年之稅務電子閘門財產所得明細表得知，原告詹英妙
    98年之所得總額為653,485 元（均為薪資所得）、99年之所
    得總額為358,674 元（其中薪資所得為236,353 元，其餘為
    利息所得等），名下無其他財產；被告98年之所得總額為61
    2,437 元（其中薪資所得為491,288 元，其餘均為利息所得
    ），名下有公告現值450,500 元之土地1 筆、99年之所得總
    額為532,315 元（其中薪資所得為473,859 元，其餘均為利
    息所得），其他財產狀況則與98年時相同等情加以審酌，認
    被告之經濟條件優於原告詹英妙，被告應負擔之扶養費應為
    百分之六十，而原告詹英妙則應負擔百分之四十。
、原告詹英妙固以每月20,000元為子女扶養費之計算標準，主
    張被告每月應負擔10,000元扶養費，並舉行政院主計處編印
    之「平均每人月消費支出─按區域別分」之統計資料中新竹
    市98年平均每人每月消費支出22,709元為據，惟被告以其無
    力負擔為由抗辯。然細繹行政院主計處編印之新竹市98、99
    年「平均每戶家庭收支」之統計資料，查知新竹市平均每戶
    所得收入總計分別為1,426,854 元、1,448,209 元，該二年
    平均所得收入為1,437,532 元【計算式：（0000000 ＋0000
    000 ）÷2 ＝0000000.5 ，小數點以下四捨五入】，而上開
    家庭收支調查，其中經常性支出包括消費性支出及非消費性
    支出，項目則涵括食衣住行育樂及保險等生活範圍，且係不
    分成年人與未成年人一般日常生活之消費支出，固可反映國
    民生活水準之功能，惟衡諸目前國人貧富差距擴大，且漸有
    Ｍ型化社會之趨勢，在財富集中於少數人之情況下，除應參
    照該調查報告所載之統計結果作為支出標準外，尚應衡量兩
    造收入及經濟狀況，實較公允，故本件以原告詹英妙及被告
    總收入與前揭數額相較，即可查知可否負擔上開生活支出水
    平。
、本件原告詹英妙與被告於98、99年所得總和分別為1,265,92
    2 元、890,989 元，該二年平均所得收入為1,078,456 元【
    計算式：《（653485＋612437）＋（358674＋532315）》÷
    2 ＝0000000.5 ，小數點以下四捨五入】，則兩造之收入顯
    較平均每戶所得收入為少，是就兩造負擔對原告詹念祐之扶
    養費用，爰以兩造上開平均所得收入與主計處公布之98、99
    年平均所得收入，計算原告詹念祐之最低扶養費。而兩造上
    開所得與主計處公布之上開平均所得之比例為75％（計算式
    ：0000000 ÷0000000 ＝0.7502，小數點2 位數以下四捨五
    入）。是依98年度新竹市每人每月消費支22,709元計算，原
    告詹念祐受扶養最低限度應為17,032元（計算式：22709 ×
    0.75＝17031.7 ，小數點以下四捨五入），而被告應分擔百
    分之六十，已如上述，則被告每月應分擔之扶養費用為10,2
    19元（計算式：17032 ×0.6 ＝10219.2 ，小數點以下四捨
    五入）。
、原告詹念祐於94年10月6 日出生後，迄100 年2 月17日原告
    詹英妙起訴時止，既由原告詹英妙單獨扶養，而被告應負擔
    原告詹念祐每月之最低扶養限度為10,219元，均如上述，則
    被告於94年10月6 日起至100 年2 月16日止，總計5 年4 月
    又12日【即64.4月，計算式：2 ＋12＋12＋12＋12＋12＋2
    ＋0.4 《即12÷30》）應負擔之扶養費金額為658,104 元（
    計算式：10219 ×64.4＝658103.6，小數點以下四捨五入）
    ，而該等費用既為原告詹英妙先行墊付，被告即因此受有免
    為支出扶養費用之利益，原告詹英妙自得依民法第179 條不
    當得利之法律關係，請求被告返還之。
(4)、綜上，被告就所生子女即原告詹念祐自94年10月6 日起至10
    0 年2 月16日止所須負擔之扶養費用為658,104 元，而受有
    「免履行扶養義務」之利益，則原告詹英妙請求被告返還其
    中600,000 之不當得利，為有理由，應予准許。
３、原告詹念祐可否請求被告一次給付自100 年2 月17日起至成
    年之日止之扶養費用1,670,000 元？茲分述如下：
(1)、原告詹念祐得否提起將來給付之訴，請求被告一次給付扶養
    費用1,670,000 元？
、按請求將來給付之訴，以有預為請求之必要者為限，得提起
    之，民事訴訟法第246 條定有明文。再按民事訴訟法第246
    條所定將來給付之訴，於被告有到期不履行之虞時，債權人
    即得提起之，倘債務人對於債權人請求所由生之法律關係有
    所爭執，或對於繼續性之債務，就已屆履行期之債務，有不
    為履行或拒絕履行之情形，即得認債務人就未屆履行期部分
    ，有到期不履行之虞，債權人自得提起將來給付之訴，此有
    最高法院92年度台上字第2184號裁判意旨可資參照。
、原告詹念祐主張被告對其負有扶養義務，且未曾給付扶養費
    ，應有到期不履行之虞，故應得以將來給付之方式，請求被
    告一次給付。而被告則抗辯並非完全未給付扶養費，且未成
    年子女在起訴之前，長期未向被告請求扶養費，況被告已於
    100 年6 月起，每月匯款5,000 元予原告詹念祐，負擔起訴
    後將來之扶養費，並未拒絕給付等語。經查，本件除原告詹
    英妙曾於100 年1 月間以其名義，寄發存證信函予被告索討
    相關扶養費用外，未見原告詹念祐於起訴前請求被告給付扶
    養費，此有原告詹英妙提出之存證信函1 份在卷可佐，則原
    告詹念祐既未曾正式向被告提出給付扶養費之請求，難認被
    告有拒絕給付之情事。參酌被告不否認其應負擔之扶養義務
    ，且於100 年6 月至10月間分別匯款5,000 元至原告詹念祐
    帳戶等事實，有相關匯款資料5 張在卷可佐，亦難僅因被告
    對於扶養費用金額之爭議，認有到期不給付之虞。
、況扶養費乃維持受扶養權利人生活所需之費用，其費用之需
    求係陸續發生，其給付應以分期為原則，而被告既已知悉原
    告詹念祐之匯款帳戶，且自100 年6 月起至同年10月止，均
    按月匯款5,000 元予原告詹念祐，由被告以按月匯款之方式
    給付扶養費，實無困難，更無令被告一次給付扶養費之必要
    。從而，原告詹念祐對其未屆期之扶養費債權，應無預為請
    求之必要，是其請求被告一次給付自100 年2 月17日起至成
    年之日止之扶養費用1,670,000 元，自無足採。
(2)、原告詹念祐得請求被告給付之扶養費部分：
    被告應給付之扶養費部分，依原告詹英妙與被告上開平均所
    得收入與主計處公布之98、99年平均所得收入核算之最低扶
    養費為17,032元，而被告應分擔百分之六十，被告每月應分
    擔之扶養費用為10,219元，均如上述，則原告詹念祐請求被
    告每月給付扶養費用10,000元，未逾被告上開應分擔之數額
    ，則原告詹念祐請求被告每月給付扶養費用10,000元，即屬
    有據，應予准許。又為恐日後被告有拒絕或遲延給付之情形
    ，而有不利於子女之利益，併依非訟事件法第140 條之1 第
    3 項準用第127 條第2 項規定，宣告分期給付遲誤一期履行
    者，其後之期間視為亦已到期，以維原告詹念祐之最佳利益
    。
(四)、綜上，原告詹英妙請求被告給付600,000 元，及自起訴狀送
    達翌日即100 年3 月11日起至清償日止，按年息百分之5 計
    算之利息，及被告應自100 年2 月17日起至原告詹念祐成年
    時止，按月給付原告詹念祐10,000元，均屬有據，應予准許
    。
、按命履行扶養義務之判決，法院應依職權宣告假執行，但以
    起訴前最近六個月分及訴訟中履行期已到者為限，民事訴訟
    法第389 條第1 項第2 款定有明文，故就主文第二項中關於
    100 年2 月17日起至100 年11月25日止，被告應按月給付原
    告詹念祐10,000元之已到期部分，爰依職權為假執行之宣告
    。
肆、本件事證已臻明確，兩造其餘攻擊防禦方法及證據資料，核
    與本件判決結果不生影響，毋庸一一論述，併予敘明。
伍、據上論結，本件原告之訴為有理由，依民事訴訟法第78條、
    第389 條第1 項第2 款，判決如主文。
中    華    民    國    100   年    11    月    25    日
                  家事法庭法  官  林昌義
以上正本證明與原本無異。
如對本判決上訴，須於判決送達後20日之不變期間內，向本院提
出上訴狀。
中    華    民    國    100   年    11    月    25    日
                          書記官  張永榮